臺灣新竹地方法院民事小額判決
110年度竹北小字第576號
原      告  張文雄  
被      告  品泓不動產仲介經紀有限公司

法定代理人  黃歆云  
被      告  呂學禎  
上二人共同
訴訟代理人  劉盛豪  
被      告  莊郁瑩  

上列當事人間損害賠償事件，本院於民國110年12月14日言詞辯
論終結，判決如下：
    主  文
被告品泓不動產仲介經紀有限公司、被告呂學禎應連帶給付原告
新臺幣柒萬柒仟伍佰元。
原告其餘之訴駁回。
訴訟費用新臺幣壹仟元由被告品泓不動產仲介經紀有限公司、被
告呂學禎連帶負擔。
本判決第一項得假執行。但被告品泓不動產仲介經紀有限公司、
被告呂學禎如以新臺幣柒萬柒仟伍佰元為原告預供擔保後，得免
為假執行。
    事實及理由
壹、程序事項
    被告莊郁瑩經合法通知，未於言詞辯論期日到場，核無民事
    訴訟法第386條各款所列情形，爰依原告聲請由其一造辯論
    而為判決。
貳、實體事項
一、原告起訴主張：
㈠、原告為新竹縣○○市○○○街00號建物所有權人；被告呂學禎為被
    告品泓不動產仲介經紀有限公司（下稱被告品泓公司）之實
    際負責人；被告品泓公司之法定代理人黃歆云為被告呂學禎
    之配偶；被告莊郁瑩為被告品泓公司前店長；黃歆云為新竹
    縣○○市○○○街00號建物所有權人。
㈡、被告在新竹縣○○市○○○街00號建物進行違章建築，欲作為被告
    品泓公司營業處所，因屬違建而於民國108年11月15日經新
    竹縣政府命令立即停止施工。然被告於108年11月25日以工
    程車阻擋原告住家大門方式欲強迫原告簽署同意書，要求原
    告同意被告在40號、42號建物共同壁上方搭設鷹架及防護網
    至工程完工（卷第15-17頁）。原告拒不同意並在大門加鎖
    ，詎料被告不得其門而入竟翻牆進入原告40號住家，搭設鷹
    架，且施工過程導致原告屋頂毀損漏水、五樓原木地板毀損
    。在被告施工期間，新竹縣政府多次派員現場勘查，並勒令
    停工回復原狀，嗣遭強制拆除後，復又重建，截至109年5月
    5日為止，被告仍繼續施工，經新竹縣政府以違建人即屋主
    黃歆云違反建築法第95條規定向臺灣新竹地方檢察署提出刑
    事告發（卷第113-115頁）。
㈢、原告因被告侵權行為致受損害，被告已允諾支付5萬元作為賠
    償，亦同意支付原告住家清潔費，但迄未履行。截至110年1
    0月4日起訴日止，原告所受損害項目為：屋頂毀損漏水及五
    樓原木地板毀損之損害5萬元、屋內粉塵砂土清潔費27,000
    元（應為27,500元之誤）、律師諮詢費、影印費、交通費、
    訴訟費等共23,000元（應為22,500元之誤），以上合計100,
    000元。茲提出新竹縣政府勒令停工通知照片1張、被告施工
    照片1張、被告莊郁瑩與原告之對話紀錄1份、清潔報價單1
    份為據（卷第15、21、29、269頁）。爰依侵權行為法律關
    係提起本件訴訟，並聲明：⑴被告應給付原告100,000元。⑵
    訴訟費用由被告負擔。　　
二、被告則答辯以：
㈠、被告品泓公司、呂學禎：不爭執因42號建物施工損及40號建
    物，之前是由前店長即被告莊郁瑩與原告聯繫，被告品泓公
    司同意賠償5萬元，後來原告拒絕我方聯繫，封鎖我方老闆
    即被告呂學禎的LINE，所以才會無法談成和解，被告莊郁瑩
    現在已離職。我方仍同意賠償5萬元，此外，待42號建物完
    工後願一次性幫原告清潔，原告所提廠商清潔費用報價過高
    。至於原告請求賠償之律師諮詢費、影印費、交通費、訴訟
    費等不同意賠償（卷第266頁）。未為具體答辯聲明。
㈡、被告莊郁瑩未於言詞辯論期日到場，亦未提出書狀作何聲明
    或陳述。
三、本院之判斷：
㈠、按「因故意或過失，不法侵害他人之權利者，負損害賠償責
    任。」民法第184條第1項前段定有明文。「（小額訴訟程序
    ）判決書得僅記載主文，就當事人有爭執事項，於必要時得
    加記理由要領。」民事訴訟法第436條之18第1項亦規定甚明
    。本件被告對於因施工造成原告房屋損害並不爭執，僅爭執
    賠償項目及金額，故本院就爭執事項理由要領為：
　⒈原告房屋屋頂及地板受損之事實，業據原告提出被告施工前
    、後之照片為證（卷第53-55頁）。被告莊郁瑩曾代理被告
    品泓公司表示：「在此公司向您保證只要因為我們的施工造
    成您的損害我們這裡會負全責的，所有該付的費用可以請幫
    您施工的廠商向我們聯絡，我們會立刻付款不會拖延」、「
    估價單可以先傳給我，先匯款過去沒問題」、「那您同意讓
    鷹架再讓我搭回去最遲到七月底前拆掉嗎？如果同意今天會
    給您一張5萬元支票」等語。而原告則回以：「防水可由你
    們的頂樓施工，不礙鷹架拆除」、「我只談地板部分，不要
    附條件」等語（卷第25-29頁），由是可見被告品泓公司與
    原告間就原告房屋屋頂及五樓地板所受損害，經估價後已達
    成賠償5萬元之協議。被告品泓公司、被告呂學禎於本件言
    詞辯論期日亦再次肯認同意（卷第266頁）。是以，原告此
    部分5萬元請求應予准許。
　⒉按因調查證據所需時間、費用與當事人之請求顯不相當者，
    本院得不調查證據，而審酌一切情況，認定事實，為公平之
    裁判，民事訴訟法第436條之14定有明文。原告主張因被告
    施工致原告房屋粉塵砂石髒污，業據原告提出訴外人悅慧有
    限公司109年5月13日報價單（卷第269頁），上載清潔地點
    為竹北嘉豐一街40號（1-5樓透天），清潔區域為大廳、房
    間、廁所、樓梯、廚房、頂樓露天地面等，應屬全屋清潔，
    而廚房內之電器設備、櫥櫃亦積粉塵而須細部清潔，本院參
    諸一般居家清潔服務報價，每人每小時為400元至600元之間
    ，電器類清潔與地面、傢俱、窗戶等清潔無法同日進行，原
    告房屋屋內坪數75坪，須耗費數名清潔人員至少2日以上方
    能完成，故本院審酌原告所提報價單清潔費用27,500元應屬
    合理，並無過高。被告雖抗辯費用過高，然未能舉出反證，
    並無可取。
　⒊至於原告主張律師諮詢費、影印費、交通費、訴訟費等共23,
    000元（應為22,500元之誤），其中訴訟費用1,000元本院已
    諭知由被告品泓公司、被告呂學禎連帶負擔。至於其餘費用
    非因被告之侵權行為所生損害，實係原告為提起訴訟保障自
    己權益所生之成本，無從准許。
㈡、再者，依原告起訴主張㈠所示身分關係，被告呂學禎為被告品
    泓公司實際負責人，亦係實際在42號建物進行違章建築之人
    ，進行違章建築目的在供被告品泓公司營業使用。依公司法
    第23條第2項規定「公司負責人對於公司業務之執行，如有
    違反法令致他人受有損害時，對他人應與公司負連帶賠償之
    責。」故本件應由被告品泓公司、被告呂學禎負連帶賠償之
    責。至於被告莊郁瑩部分，雖為前店長，但原告並未舉證其
    有何侵權行為事實，自不能僅因擔任賠償事宜聯絡人即遽課
    以賠償責任，故原告請求被告莊郁瑩賠償部分應予駁回。
四、綜上所述，原告依侵權行為法律關係及公司法第23條第2項
    ，請求被告品泓公司、被告呂學禎連帶給付77,500元，為有
    理由，應予准許。逾此範圍之請求，則無理由，應予駁回。
五、本件係適用小額訴訟程序所為被告品泓公司、呂學禎部分敗
    訴之判決，爰依職權宣告假執行。並依民事訴訟法第392條
    第2項規定，職權為被告品泓公司、呂學禎酌定相當之擔保
    金額後併宣告得免為假執行。暨於判決時確定被告品泓公司
    、呂學禎應連帶負擔之訴訟費用如主文第3項所示之金額（
    即第一審裁判費1,000元）。
六、本件判決基礎已臻明確，兩造其餘主張、陳述並所提證據，
    核與本件判決結果不生影響，爰不一一論列。
七、訴訟費用負擔之依據：民事訴訟法第79條、第85條第2項，
    由本院酌量情形，命被告品泓公司、呂學禎連帶負擔。
中　　華　　民　　國　　110 　年　　12 　　月　　30 　日
                  竹北簡易庭    法  官  陳麗芬
以上正本證明與原本無異。
如對本判決上訴，非以其違背法令為理由，不得為之，且須於判
決送達後20日內向本院提出上訴狀（須按他造當事人之人數附繕
本），及繳納上訴裁判費新臺幣1,500元。
中　　華　　民　　國　　110 　年　　12 　　月　　30　日
                                書記官  曾煜智